# 账务处理

提问人：liufengwen 时间：2011-06-27 16:53:30
05 年 6 月，甲公司由A公司与B公司共同出资成立，注册资本 100 万元，其中A公司出资 70 万，B公司出资 30 万； 07 年 2 月，A公司与B公司同时对甲公司增资，A公司以自有土地增资 6930 万（土地在A公司的账面原值为 1500 万，作价 6930 万），B公司以货币增资 2970万，增资后的注册资本为 1 亿，请问增资时甲公司与A公司的账务处理为？（假定A公司 07 年开始执行新准则，同时B公司为A公司的全资子公司）

回答人：chenyiwei
由于增资前后甲公司都是A公司的全资子公司，这一增资行为并未改变A公司所能控制的经济资源，对A公司而言不具有商业实质，所以个人倾向于：在A公司个别报表层面，以该土地使用权的账面价值为基础计增资所形成的长期股权投资，不确认损益；甲公司接受股东投入的非货币资产按公允价值计量。在A公司编制合并报表时，应当将甲公司个别报表层面的该土地使用权价值中包含的增值额予以抵销，在A公司的合并报表层面仍然按原账面价值为基础持续计量。

回答人：chenyiwei
回复 liufengwen 的帖子
是的，甲公司账面无形资产的增值部分应当先与其自己对应的实收资本相抵消，并抵销就该评估增值部分历年来在甲公司个别报表层面多提的折旧，然后在将调整后的甲公司报表与母公司个别报表层面的长期股权投资相抵销。

回答人：chenyiwei
回复 yemingzhu1980 的帖子
A公司不应确认营业外收入，直接借记长期股权投资，贷记无形资产 1500 万即可。

提问人：liubin988513 时间：2011-06-29 11:05:21
回复 yemingzhu1980 的帖子
个人觉得，这笔业务可以比照不具有商业实质的非货币性资产交换处理。

回答人：chenyiwei
是这样。